# chenyiwei老师可以推荐几本会计理论的书吗,谢谢?

提问人：小青 99 时间：2010-05-17 18:43:32
不想停留在现在这种低水平,想提高一下自己的会计理论知识,可是现在的会计书籍太多了,而且很多都是很基础很浅显的东西,买回来才发现不是很需要.chenyiwei老师一定读过很多会计理论相关的书,能不能推荐几本权威又不过时的书呢?
谢谢老师.

回答人：chenyiwei
回复 楼主 小青 99 的帖子这个比较难说，我本人读过的会计理论方面的书也不多，主要是在实务中学习提高的。如果能在实务中遇到大量的值得分析和深入探讨的案例，应该是会提高很快的。 如果真的要看看会计理论方面的书，倒是可以考虑看看IFRS后附的结论基础，其中阐述了为何国际准则会作出这样的规定，有一定的理论价值。

提问人：qjr1124 时间：2012-01-12 12:24:25
回复 chenyiwei 的帖子
"IFRS后附的结论基础"
斑竹，请教为什么我下的准则里一般没有这方面的内容呢?

回答人：chenyiwei
这个要下载完整的bound volume才会有。我在爱享中上传过IFRS 2011 Bound Volume，你可以搜索一下。